【裁判字號】    99,抗,137
【裁判日期】    990629
【裁判案由】    選派清算人
【裁判全文】
臺灣板橋地方法院民事裁定               99年度抗字第137號
抗  告  人  行政院國家發展基金管理會
法定代理人  乙○○
相  對  人  保利錸光電股份有限公司
法定代理人  甲○○
上列當事人間選派清算人事件，抗告人對於中華民國99年5 月17
日99年度司字第33號裁定提起抗告，本院裁定如下：
    主  文
抗告駁回。
抗告程序費用新臺幣壹仟元由抗告人負擔。
    理  由
一、按「公司設立登記後，有應登記之事項而不登記，或已登記
    之事項有變更而不為變更之登記者，不得以其事項對抗第三
    人。」、「公司法所定由法院處理之公司事件，由本公司所
    在地之法院管轄。」、「民事訴訟法第28條第1項及第29條
    至第31條之規定，除別有規定外，於非訟事件準用之。」、
    「訴訟之全部或一部，法院認為無管轄權者，依原告聲請或
    依職權以裁定移送於其管轄法院。」，公司法第12條、非訟
    事件法第171條、第5條、民事訴訟法第28條第1 項分別定有
    明文。
二、抗告意旨略以：相對人之董事長甲○○，係未經合法程序所
    選出，業經抗告人聲請定暫時狀態假處分，並訴請確認股東
    會決議無效等。依相對人之章程規定，公司住址變更應經董
    事會決議，甲○○之董事長職位既有合法性之爭議，在爭議
    解決之前，相對人所為之董事會決議是否有效即有爭議，相
    對人擅自變更公司地址至臺灣士林地方法院轄區，即不生效
    力。原裁定依據不生效力之地址變更登記，將本件裁定移轉
    予臺灣士林地方法院即不免於違法，況前開解散之聲請既已
    由鈞院裁定中，選任清算人之聲請卻由臺灣士林地方法院審
    理，不免發生裁判割裂之不妥適。爰依法提起抗告，請求廢
    棄原裁定等語。
三、經查相對人公司所在地登記為臺北市○○區○○路1段320號
    6 樓，董事長登記為甲○○等情，有公司變更登記表及公司
    基本資料查詢明細各1 份在卷可稽（見原審卷第33至36頁、
    第42頁）。本件姑不論上開抗告意旨是否屬實，縱認屬實，
    亦因抗告人所稱「甲○○之董事長職位既有合法性之爭議，
    在爭議解決之前，相對人所為之董事會決議是否有效即有爭
    議」，而無法確定相對人變更公司地址至臺灣士林地方法院
    轄區之董事會決議是否有效？並非因有該爭議即認相對人變
    更公司地址至臺灣士林地方法院轄區之董事會決議不生效力
    。況依公司法第12條規定，相對人公司所在地既登記為臺北
    市○○區○○路1段320號6樓，自生登記之效力，則依上開
    規定，自應由臺灣士林地方法院管轄，茲抗告人向無管轄權
    之本院提起本件聲請，顯係違誤，原審法院依職權將本件移
    送於該管轄法院，核無違誤。抗告人據以指摘原裁定不當，
    聲明廢棄，自有未洽，應予駁回。
四、據上論結，本件抗告為無理由，依非訟事件法第44條第1 項
    、第21條第2項、第24條第1 項、第46條，民事訴訟法第495
    條之1第1項、第449條第1項、第95條、第78條，裁定如主文
    。
中    華    民    國    99    年    6     月    29    日
                  民事第三庭    審判長法  官  朱耀平
                                      法  官  劉以全
                                      法  官  楊千儀
以上正本係照原本作成。
本裁定不得再抗告。
中    華    民    國    99    年    6     月    29    日
                                      書記官  劉鴻傑

司法院資訊處製作；財團法人民間司法改革基金會備份。
